【裁判字號】    98,小上,4
【裁判日期】    980731
【裁判案由】    清償借款
【裁判全文】
臺灣臺東地方法院民事裁定               98年度小上字第4號
上  訴  人  甲○○
被  上訴人  乙○○
上列當事人間請求清償借款事件，上訴人對於民國98年2 月19日
本院臺東簡易庭97 年度東小字第393號第一審判決提起上訴，本
院裁定如下：
    主  文
上訴駁回。
第二審訴訟費用由上訴人負擔。
    理  由
一、上訴意旨略以：被上訴人抗辯已清償借款，但未提出證據，
    原審遽以採信，顯然違背民事訴訟法（下稱本法）第277 條
    之規定。其次，證人鄭麗美為其親戚，任職於某經紀保險公
    司，從未與上訴人談論招攬旅客出國旅遊事宜。再者，被上
    訴人並未經營旅遊業，僅係協助招攬旅客，若其主張優惠乙
    事不存在，應由旅行社職員到庭作證。另聲請傳訊證人林萬
    福，以證明係因上訴人之招攬，始出國旅遊，此外，聲請函
    查旅行社確認當時是否推行優惠活動等語。並聲明：(一)原判
    決廢棄；(二)被上訴人應返還上訴人新臺幣（下同）77,200元
    ，及自民國92年9月13日起至清償日止，按年息5﹪計算之利
    息。
二、按對於小額訴訟之第一審裁判提起上訴或抗告，非以其違背
    法令為理由，不得為之。上訴狀內應記載上訴理由，並表明
    下列各款事項：(1)原判決所違背之法令及其具體內容。(2)依
    訴訟資料可認為原判決有違背法令之具體事實；民事訴訟法
    第436條之24第2 項、第436條之25分別定有明定。次按小額
    程序之第二審判決，依上訴意旨足認上訴為無理由者，得不
    經言詞辯論為之；民事訴訟法第436條之29第2款亦有明文。
三、經查：被上訴人抗辯其已清償借款乙節，經其聲請證人鄭麗
    美到庭作證，核屬就其主張有利於己之事實，盡其舉證責任
    ，即予本法第277 條規定相符。原審訊問證人後，並曾告知
    兩造可直接向證人提問，上訴人當時陳稱並無問題等語，原
    審復問兩造有無其他證據請求調查，上訴人亦稱無其他主張
    或舉證，並捨棄傳訊證人等，由此觀之，原審已就本件爭點
    詳盡調查，並依證人所陳，判斷被上訴人清償事實之存否，
    而形成本件訴訟標的之心證。準此，原審調查程序並無何違
    反本法第277 條之情，上訴人前揭主張洵無可採。另上訴人
    主張旅遊優惠不存在乙事應由被上訴人舉證云云，惟證人鄭
    麗美對此事已證述明確，如上訴人有所爭執，由於此節係有
    利於上訴人之事實，即應由其負舉證之責。至上訴人其餘上
    訴理由所陳，或屬兩造間實體法律關係之陳述，或屬證據調
    查之聲請，悉未涉原判決違背法令與否之具體指摘，即難認
    原審判決有何違背法令之處。綜上，上訴人上訴意旨指陳各
    節，於法律上已足認其上訴為無理由，應予駁回。
四、據上論結，依民事訴訟法第436 條之29第2 款、第436 條之
    32第1項、第2項、第436條之19第1項、第444條第1項、第95
    條、第78條，裁定如主文。
中    華    民    國    98    年    7     月    31    日
                      民事庭    審判長法  官 陳銘珠
                                      法  官 陳兆翔
                                      法  官 傅曉瑄
以上正本係照原本作成。
本裁定不得抗告。
中    華    民    國    98    年    7     月    31    日
                                      書記官  陳俊吉


司法院資訊處製作；財團法人民間司法改革基金會備份。
